Inventaris van het archief van het Vredegerecht der vier kantons van Rotterdam
Nationaal Archief, Den Haag
Vredegerecht te Rotterdam
Vredegerecht Rotterdam
1811-1838
35516
14.30 meter; 82 inventarisnummers.
Normale geschreven, getypte en gedrukte documenten, geen bijzondere handschriften.
Nationaal Archief, Den Haag
Vredegerecht van Rotterdam
Het archief van het Vredegerecht van Rotterdam bestaat uit de audiëntiebladen van de verschillende kantons, minuten van civiele akten, repertoires van verschillende kantons, registers van non-comparities van verschillende kantons, en een register van vonnissen.
Archiefvorming
Geschiedenis van de archiefvormer
Kort na de inlijving van ons land bij Frankrijk werd de rechterlijke indeeling geregeld nl. bij Keizerlijk Decreet d.d. 18 October 1810.
In elk kanton werd een vredegerecht en eene rechtbank van enkele politie opgericht. Gedurende het geheele bestaan der vredegerechten, tot 1 October 1838, bleef deze rechterlijke indeeling gelden, behoudens eenige wijzigingen, vastgesteld bij Koninklijk Besluit d.d. 27 April 1824.
De competentie van den vrederechter in zaken van contentieuze rechtspraak werd geregeld in art. 10 e. v. van het Keizerlijk Decreet d.d. 8 November 1810; hij had de berechting over alle persoonlijke rechten en roerende zaken tot eene waarde van 50 francs zonder appèl en tot eene waarde van 100 francs met appèl; over vorderingen tot vergoeding van schaden, toegebracht aan land en veldgewassen; over grensgeschillen; over vorderingen tegen den huurder tot herstel aan huizen; over kwesties van loon, arbeidsovereenkomst, beleediging enz. Zaken van voluntaire jurisdictie waren aan den vrederechter opgedragen door art. 405 e. v. van den Code Napoléon (benoeming van voogden), art. 476 van dien Code (emancipatie), door art. 907 e. v. van den Code de Procedure Civile (verzegeling van boedels) enz.
Van de vonnissen, door den vrederechter in civiele zaken gewezen, kwam men in appèl bij de rechtbanken van eersten aanleg.
Volgens het Décret Impérial d.d. 21 October 1811 behoorden tot dit kanton de gemeenten: Rotterdam en Kralingen.
Geschiedenis van het archiefbeheer
De verwerving van het archief
3.03
Aanwijzingen voor de gebruiker
Openbaarheidsbeperkingen
Volledig openbaar.
Materiële beperkingen
Aanvraaginstructie
Openbare archiefstukken kunnen online worden aangevraagd en gereserveerd. U kunt dit ook via de terminals in de studiezaal van het Nationaal Archief doen. Om te kunnen reserveren dient u de volgende stappen te volgen:
U maakt een profiel aan op www.gahetna.nl, en logt vervolgens in
Via de archiefinventaris (alleen de beschrijvingen met rode nummers) selecteert u het gewenste archiefstuk door op de knop 'Reserveren' te klikken
In het volgende scherm geeft u aan op welke dag u het archiefstuk wilt inzien
Indien u zich bevindt in de studiezaal en een tafelnummer heeft ontvangen kunt u dit nummer vermelden. Als u geen tafelnummer heeft kunt u tafelnummer 777 laten staan
Vervolgens bevestigt u uw reservering door deze te versturen.
Verwant materiaal
Beschikbaarheid van kopieën
Beschrijving van de series en archiefbestanddelen
- VREDEGERECHT, III.
  De vrederechter van kanton III werd in Juli van het jaar 1818 tevens vrederechter van kanton I, terwijl de twee griffiers bij die kantons in functie bleven. In April van het jaar 1819 werd de vrederechter van kanton II tevens vrederechter van kanton IV, terwijl ook hier de twee griffiers in functie bleven.
  - Kantons I en III., a.
    - Audiëntiebladen van kanton I., 1811-1821; 1; 1 pak
      Sinds Juli 1818 samengesmolten met kanton III.
    - Audiëntieblad van kanton I, dienende ingevolge Koninklijk Besluit d.d. 11 Juni 1815, n°. 22, in de zaken van den Parnas-thesaurier der Nederlandsch-Israëlietische Hoofdsynagoge te Rotterdam, contra de achterlijk zijnde contribuabelen ten behoeve van de gemeente der Nederlandsche Israëlieten aldaar., 1817-1820; 2; 1 katern
    - Audiëntiebladen van kanton III., 1811-1814; 3; 1 pak
    - Audiëntiebladen van kanton III, gehouden door den griffier L. Plemp van Duiveland., 1814 Maart-1826 April; 4; 1 pak
    - Audiëntiebladen van kanton III, gehouden door den griffier D. Ledeboer., 1822 [1823?] Januari - 1824 Januari; 5; 1 katern
    - Audiëntiebladen der kantons I en III., 1826-1837; 6-7; 2 pakken
      Het jaar 1830 ontbreekt.
      - 1826-1832, 6
      - 1833-1837, 7
    - Minuten van civiele acten van kanton I., 1811; 8; 1 pak
    - Minuten van civiele acten van kanton III., 1811; 9; 1 pak
    - Minuten van civiele acten der kantons I en III., 1812-1838; 10-36; 27 pakken
      - 1812, 10
      - 1813, 11
      - 1814, 12
      - 1815, 13
      - 1816, 14
      - 1817, 15
      - 1818, 16
      - 1819, 17
      - 1820, 18
      - 1821, 19
      - 1822, 20
      - 1823, 21
      - 1824, 22
      - 1825, 23
      - 1826, 24
      - 1827, 25
      - 1828, 26
      - 1829, 27
      - 1830, 28
      - 1831, 29
      - 1832, 30
      - 1833, 31
      - 1834, 32
      - 1835, 33
      - 1836, 34
      - 1837, 35
      - 1838, 36
    - Répertoires van kanton I., 1811-1814; 37; 4 katerns
      Achter in het répertoire over het jaar 1811 staan de répertoires van non-comparanten an van beëedigingen tot francisatie van schepen.
    - Répertoires van kanton I, gehouden door den griffier D. Ledeboer., 1815-1821; 38; 1 band
      Sinds 1818 samengesmolten met kanton III.
    - Répertoires van kanton III., 1811-1814 Maart; 39; 3 katerns
    - Répertoires van kanton III, gehouden door den griffier L. Plemp van Duiveland., 1814 Maart-1824 April; 40; 1 pak
    - Répertoires van kanton III, gehouden door den griffier D. Ledeboer., 1822 Januari-1824 Januari; 41; 1 katern
    - Répertoires der kantons I en III., 1824 Juli-1838 September; 42; 1 pak,
    - Registers van non-comparitiën van het kanton I., 1812 en 1813-1823; 43; 2 katernen in 1 omslag
      Zie voor het jaar 1811 achter in het répertoire over dat jaar.
    - Registers van non-comparitiën van kanton III., 1811-1813 en 1827-1832; 44; 3 katernen in 1 omslag
    - Register van non-comparitiën der kantons I en III., 1833-1838; 45; 1 katern
  - Kantons II en IV., b.
    - Audiëntiebladen van kanton II., 1811-1826; 46; 1 pak
    - Audiëntiebladen van kanton IV., 1811 en 1818-1826; 47; 1 pak
    - Audiëntiebladen der kantons II en IV., 1827-1838; 48; 1 pak
    - Minuten van civiele acten van kanton II., 1811; 49-50; 2 pakken
      - 1811 Maart-Juni., 49
      - 1811 Juli-December., 50
    - Minuten van civiele akten van kanton IV, 1811 april-december; 51; 1 pak
    - Minuten van civiele akten der kantons II en IV, 1812-1858; 52-78; 27 pakken
      - 1812, 52
      - 1813, 53
      - 1814, 54
      - 1815, 55
      - 1816, 56
      - 1817, 57
      - 1818, 58
      - 1819, 59
      - 1820, 60
      - 1821, 61
      - 1822, 62
      - 1823, 63
      - 1824, 64
      - 1825, 65
      - 1826, 66
      - 1827, 67
      - 1828, 68
      - 1829, 69
      - 1830, 70
      - 1831, 71
      - 1832, 72
      - 1833, 73
      - 1834, 74
      - 1835, 75
      - 1836, 76
      - 1837, 77
      - 1838, 78
    - Répertoires van kanton IV, 1812-1821, 1823-1826; 79; 1 pak
    - Répertoires der kantons II en IV, 1812-1838; 80; 1 pak
    - Register van inschrijving van uitgestelde zaken van kanton II, 1812; 81; 1 katern
    - Register van vonnissen, pro Deo gewezen, van kanton II, 1817; 82; 1 katern